臺灣板橋地方法院刑事判決　　　　　　99年度簡上字第1079號
上　訴　人
即　被　告　韋厚生
上列上訴人即被告因賭博案件，不服本院中華民國99年8 月23日
99年度簡字第6940號第一審刑事簡易判決（聲請簡易判決處刑案
號：99年度速偵字第4777號），提起上訴，本院管轄之第二審合
議庭判決如下：
    主  文
上訴駁回。
    事實及理由
一、本案經本院審理結果，認原審以被告韋厚生係犯刑法第266
    條第1 項後段在公眾得出入場所賭博罪、同法第268 條之意
    圖營利供給賭博場所罪及聚眾賭博罪，遂引用刑事訴訟法第
    449 條第1 項前段、第3 項、第454 條第2 項，第450 條第
    1 項，刑法第226 條第1 項後段、第268 條、第55條、第41
    條第1 項前段、第38條第1 項第2 款、第3 款，刑法施行法
    第1 條之1 第1 項、第2 項，逕以簡易判決處刑，量處被告
    有期徒刑2 月，如易科罰金，以新臺幣（下同）1,000 元折
    算1 日，並諭知扣案之六合彩簽注單2 張、賭資1,680 元均
    沒收，認事用法及量刑均無不當，應予維持，並引用原審判
    決書及聲請簡易判決書所記載之事實、證據及理由（詳如附
    件之原審判決書所載）。
二、上訴人即被告上訴意旨略以：伊為身體殘障者，經營臺灣彩
    券行，於民國99年7 月8 日有位不熟識年約50歲的客人來店
    內購買彩券，前後消費約3 次，該客人於短暫交談時問伊有
    無興趣賺六合彩的錢，伊拒絕後，該客人又不斷拜託伊代收
    六合彩的簽注單，並於99年7 月20日將簽注單放在伊店內寄
    放，詎於同日竟遭警查扣上開簽注單，惟伊並無經營六合彩
    ，是該簽注單與伊無關，伊在警詢中稱係99年7 月8 日開始
    經營是以該客人初次來伊店裡的日子，並非是伊開始經營六
    合彩之日；另同遭查獲的施九二，係拿1,680 元要包49號樂
    合彩的牌，並非要下注六合彩云云。
三、訊據上訴人即被告固坦認其於99年7 月20日19時30分許，在
    其所經營之臺北縣泰山鄉○○路34號之臺灣彩券行為警查扣
    六合彩簽注單2 張、現金1,680 元之事實，惟矢口否認有何
    賭博、意圖營利提供賭博場所及聚眾賭博等犯行，並辯稱：
    伊並沒有經營六合彩，查扣的現金1,680 元是客人施九二要
    玩樂合彩包牌的錢，另簽注單2 張是另名不熟的客人寄放在
    伊店內的，並非是要向伊下注的簽單云云。惟查：
  (一)被告自99年7 月8 日起開始於其所開立之臺灣彩券行經營六
    合彩賭博，供不特定多數人參與香港「六合彩」簽賭，即提
    供1 至49號之組合數字，以「二星」、「三星」及「四星」
    等方式供賭客簽賭，每支為80元，再以所簽選之號碼核對香
    港每星期二、四、六（或日）所開出之六合彩號碼決定輸贏
    ，賭客所簽選之號碼經核對香港每星期二、四、六（或日）
    所開出之六合彩號碼後，如簽中「二星」、「三星」、「四
    星」，則可分別獲得5,500 元、55,000元、65萬元之彩金，
    再由被告將彩金交付賭客，未簽中者，押注賭資歸被告贏得
    ；被告每期共經營約100 支、獲利約2,000 元，迄查獲止共
    經營6 期；為警查獲之簽注單1 張係賭客施九二所有，現金
    1,680 元是施九二於查獲日簽賭六合彩交付予被告之賭資，
    另簽注單2 張是被告所寫賭客所簽注之號碼等事實，業據被
    告於警詢及偵查中坦承不諱，核與證人即賭客施九二於警詢
    、偵查中供證之情節相符，並有查獲之照片2 張在卷可稽，
    及扣案之六合彩簽注單共3 張、現金1,680 元可證，足認被
    告於警詢、偵查中之自白核與事實相符，堪以採信。是以，
    上開事實，應堪認定。
  (二)證人即賭客施九二於本院審理時初證稱：伊係拿1,000 多元
    給被告要包十幾支大樂透的牌，並沒有去簽過六合彩云云。
    惟本院諭知被告與證人施九二予以隔離訊問時，訊之證人施
    九二前於警詢、偵訊時所述是否實在等問題時，經證人施九
    二答稱：伊先前筆錄所述內容均是事實，伊是去跟被告簽六
    合彩等語明確（見本院卷第40頁背面、第41頁），是證人施
    九二於本院審理時原先所否認係向被告簽注六合彩等證述內
    容，顯係因被告在場受有心理壓力所為之迴護被告之詞，不
    足採為對被告有利之認定。再者，依被告於警詢中供稱：伊
    於99年7 月8 日開始主持六合彩，每期經營約100 支、每期
    獲利約2,000 元，共主持這6 期，獲利約12,000元，警察查
    扣的簽賭單是伊所寫字跡，簽注單內「施」、「蕙」代表是
    向伊簽賭之賭客綽號，賭客「蕙」是今天早上簽的，賭資已
    經花掉了，……警察製作筆錄時有全程錄音，並沒有對伊有
    違法侵權的行為，伊係保持清醒及自由意識下所供述，筆錄
    內容屬實等語（見99年度速偵字第4777號卷第7 、8 頁），
    其所述上揭開始經營六合彩簽賭之時間，核與證人施九二於
    警詢中證稱：伊於99年7 月初去被告經營的彩券行買彩券時
    ，看到有客人簽賭香港六合彩時才知道被告有接受客人簽賭
    香港六合彩，認識被告約2 個禮拜等語互核均相一致（見同
    上卷第11頁），又參諸被告於警詢、偵訊時對於六合彩之賭
    法、經營方式等情節始終供述不移，亦自承其於警察詢問時
    係出於自由意識下所為之陳述，並未受有不法取供之情事，
    其於審理中空言否認其於警詢及偵查中之自白真實性，顯係
    事後推諉卸責之詞，自不足採信。
  (三)又被告辯稱：上揭留下扣案之2 張簽注單之50餘歲的客人，
    伊不知道其年籍資料，也不知其姓名，該客人並非熟客，伊
    並不熟識云云，則何以被告會特別記得該客人係在99年7 月
    8 日此一特定日期初次至其店內消費？再苟被告辯稱其一再
    拒絕該客人簽注六合彩屬實，則被告既與該客人不熟識，又
    無該客人之聯絡方式，何以要任憑該客人留下簽注單於其店
    內？被告上開辯解，均未有合於常情之說明，復未能提出其
    所指稱上開寄放簽注單之50餘歲客人年籍資料供本院調查，
    是其上開辯解，應屬無稽，殊難憑採。
  (四)綜上所述，本案事證已臻明確，被告犯行堪以認定。
四、原審以上述法條，予以論罪科刑，其認事用法並無違誤，且
    原審業已審酌被告提供賭博場所、聚眾賭博、經營「香港六
    合彩」之賭博助長投機風氣，兼衡其犯罪之動機、智識程度
    、目的、手段，暨被告並無前科紀錄，犯後坦承犯行之態度
    等一切情狀，量處有期徒刑2 月，並諭知易科罰金之折算標
    準，其所判之刑度，核未逾越客觀上之適當性、相當性及必
    要性之比例原則，自屬妥適。被告以前揭事由提起上訴，難
    認為有理由，應予駁回。至被告上訴意旨另請求法院審酌被
    告並無營利之意圖，亦無因此獲得利益，其為身心障礙者、
    家境清寒、有老父、幼子尚待扶養，並無前科，犯罪情節輕
    微等情，能予以從輕量刑，給予緩刑之宣告。惟查，被告於
    本院準備程序、審理時均矢口否認犯行，飾詞狡辯，難認具
    有悔意，復衡酌本案犯罪情節、所生危害等一切情狀，本院
    認其尚乏邀緩刑寬典之正當理由，無從併予宣告緩刑，附此
    敘明。
據上論斷，應依刑事訴訟法第455 條之1 第1 項、第3 項、第
368 條、第373 條，判決如主文。
本案經檢察官洪國朝到庭執行職務。
中    華    民    國   100    年    3     月    15    日
                  刑事第十庭  審判長法  官  楊志雄
                                    法  官  吳佳穎
                                    法  官  陳海寧
以上正本證明與原本無異。
本判決不得上訴。
                                    書記官  馮得弟
中    華    民    國   100    年    3     月    18    日
附錄本案論罪科刑法條全文：
刑法第266條（普通賭博罪與沒收物）
在公共場所或公眾得出入之場所賭博財物者，處 1 千元以下罰
金。但以供人暫時娛樂之物為賭者，不在此限。
當場賭博之器具與在賭檯或兌換籌碼處之財物，不問屬於犯人與
否，沒收之。
刑法第268條（圖利供給賭場或聚眾賭博罪）
意圖營利，供給賭博場所或聚眾賭博者，處 3 年以下有期徒刑
，得併科 3 千元以下罰金。